臺灣板橋地方法院刑事判決　　　　　　　　　　　　　九十三年度易字第四九二號
　　公　訴　人　臺灣板橋地方法院檢察署檢察官
　　被　　　告　甲○○
右列被告因竊盜案件，經檢察官聲請以簡易判決處刑（九十三年度偵字第三二七九號
），本院認不宜逕以簡易判決處刑，改依通常程序審理，嗣被告於準備程序進行中就
被訴事實為有罪之陳述，經告知簡式審判程序之旨，並聽取當事人之意見後，本院合
議庭裁定認宜由受命法官獨任進行簡式審判程序，茲判決如左：
    主  文
甲○○攜帶兇器於夜間侵入住宅毀壞安全設備竊盜，處有期徒刑捌月。
    事  實
一、甲○○前曾犯贓物、違反前麻醉藥品管理條例（現修正為管制藥品管理條例）等
    案件，其中於民國（下同）八十五年間，因違反前麻醉藥品管理條例案件，經本
    院判處有期徒刑六月，並由臺灣高等法院駁回上訴確定，甫於八十七年四月十一
    日執行完畢（不構成累犯），詎猶不知警惕，復意圖為自己不法之所有，於九十
    二年七月二十日凌晨三時許，乘乙○○所居住位於臺北縣三重市○○街九十二號
    之公寓大門未上鎖之際，侵入該公寓，以其在該處地面隨手拾獲在客觀上對於人
    之身體有高度危險性而具有凶器性質之螺絲起子一把，撬開暨破壞該公寓一、二
    樓樓梯間之儲藏室門鎖後，竊取乙○○所有置於該儲藏室內之木工電鋸三台、木
    工修邊機三台、電動磨砂機一台及電鑽一台（價值共計約新臺幣五萬元），得手
    後，旋將該等甫竊得之物品以垃圾袋分裝成三包，並以電話聯繫洽請友人陳金山
    騎乘機車至臺北縣三重市○○街九十二巷口協助載運物品，惟甲○○見陳金山遲
    未出現，恐遭他人察覺，遂先行搭乘計程車搬運上開竊得物品前往另名友人朱文
    弘位於臺北縣三重市○○街二二０巷六號二樓住處，並將該批財物置於朱文弘住
    處樓梯間，另陳金山接獲甲○○之電話後，乃騎乘機車搭載柯政宏前往臺北縣三
    重市○○街九十二巷口之便利商店欲與甲○○會面，因甲○○已先行離開，陳金
    山、柯政宏遂一同前往朱文弘上開住處，並在該處與朱文弘、甲○○聊天，斯時
    因朱文弘向甲○○表示不得將上開竊得財物置於其住處樓梯間，甲○○遂委由柯
    政宏以電話聯繫不知情之楊義雄駕駛車牌號碼ＢＺ－六五一０號之自小客車前來
    載運上開贓物，由甲○○一人將上開贓物搬運藏放於楊義雄該車後車廂內，再由
    楊義雄駕駛該車至臺北縣三重市○○街三五七巷五十七號之二住處前停放。嗣於
    同日凌晨四時許，朱文弘因另涉竊盜案件經警循線查獲，朱文弘即帶同警方前往
    楊義雄住處前之自小客車後車廂內起出上開贓物，因而查悉上情。
二、案經臺北縣政府警察局三重分局移送臺灣板橋地方法院檢察署檢察官向本院聲請
    簡易判決處刑，本院認不宜逕以簡易判決處刑，改依通常程序行準備程序後，再
    經本院合議庭裁定由受命法官獨任進行簡式審判程序。
    理  由
一、按本件被告甲○○所犯為死刑、無期徒刑、最輕本刑為三年以上有期徒刑以外之
    罪，其於準備程序進行中就被訴事實為有罪之陳述，經審判長告知簡式審判程序
    之旨，並聽取公訴人、被告之意見後，本院合議庭認宜由受命法官獨任進行簡式
    審判程序，爰依刑事訴訟法第二百七十三條之一第一項規定，裁定進行簡式審判
    程序，合先敘明。
二、右揭事實，業據被告甲○○於本院準備程序及審理時坦承不諱，核與本院依職權
    所調取之證人楊義雄、朱文弘、陳金山、柯政宏、被害人乙○○另案（九十二年
    度易字第三０八六號）於本院審理時證述之情節相符，並有本院九十二年度易字
    第三０八六號全案卷宗暨該案判決、贓物認領保管單影本一紙、查獲現場暨起贓
    照片影本八幀附卷可稽，堪信被告自白確與事實相符，本案事證已臻明確，被告
    犯行洵堪認定。
三、按刑法第三百二十一條第一項第一款之夜間侵入住宅竊盜罪，其所謂「住宅」，
    乃指人類日常居住之場所而言，而一般公寓樓下之「樓梯間」，雖僅供各住戶出
    入通行，然就公寓整體而言，該樓梯間亦為公寓之一部分，且與該公寓具有密切
    不可分之關係，故於夜間侵入公寓樓下之樓梯間行竊，難謂無同時妨害居住安全
    之情形，自應成立刑法第三百二十一條第一項第一款於夜間侵入住宅竊盜罪，最
    高法院七十六年臺上字第二九七二號判例可資參照；次按刑法第三百二十一條第
    一項第三款之攜帶兇器竊盜罪，係以行為人攜帶兇器竊盜為其加重條件，此所謂
    兇器，其種類並無限制，凡客觀上足對人之生命、身體、安全構成威脅，具有危
    險性之兇器均屬之，且祇須行竊時攜帶此種具有危險性之兇器為已足，並不以攜
    帶之初有行兇之意圖為必要，而螺絲起子既為顯足以殺傷人生命、身體之器械，
    自屬具有危險性之兇器無疑，最高法院亦著有七十九年台上字第五二五三號判例
    可參；末按上開儲藏室門鎖為安全設備之一種，有最高法院三十二年上字第五八
    九號判例意旨可資參照。查本件被告於夜間侵入他人居住之公寓樓梯間內，並持
    螺絲起子橇損該樓梯間內之儲藏室門鎖，進而竊取他人置於其內之財物，核其所
    為，係犯刑法第三百二十一條第一項第一、二、三款之夜間侵入住宅攜帶兇器毀
    壞安全設備竊盜罪；原聲請簡易判決處刑書內雖記載被告所犯法條係犯刑法第三
    百二十條第一項第一款、第二款之加重竊盜罪嫌，然此顯為誤繕，業經公訴人於
    準備程序中將原起訴法條更正為刑法第三百二十一條第一項第一款、第二款（參
    見本院九十三年六月十四日準備程序筆錄第三頁），本院自毋庸另為諭知「變更
    法條」，附此敘明。另經本院審理結果認被告當時係持有客觀上對於人之身體有
    高度危險性之螺絲起子實施前揭竊盜犯行，核其所為，自屬刑法第三百二十一條
    第一項第三款所定「攜帶兇器竊盜」之範疇，惟此僅係竊盜之加重條件增加，本
    院亦毋庸另為「變更法條」之諭知，併此指明。爰番酌被告為貪圖私利，竟擅自
    於夜間侵入他人住宅並持客觀上對於人之身體有高度危險性之螺絲起子毀壞安全
    民眾之居家安全感，此外，復參酌其素行狀況（如事實欄所載之前科情形，有臺
    灣高等法院被告全國前案紀錄表一份在卷可參）、犯罪之動機、目的、手段、所
    生危害及犯罪後坦承犯行態度尚非惡劣等一切情狀，量處如主文所示之刑，以示
    懲戒。
四、如事實欄所載之螺絲起子一把，雖係被告持以實施上開攜帶兇器竊盜罪所用之物
    ，惟該螺絲起子並非被告所有之物，且該螺絲起子並未扣案，亦無積極證據足資
    證明目前仍然存在尚未滅失，本院爰不予宣告沒收，附此敘明。
據上論斷，應依刑事訴訟法第四百五十二條、第二百九十九條第一項前段、第二百七
十三條之一第一項，刑法第三百二十一條第一項第一款、第二款、第三款，判決如主
文。
本案經檢察官楊仲農到庭執行職務。
中      華      民      國      九十三      年     八     月    十二    日
                                  　　　臺灣板橋地方法院刑事第十五庭
                                      　　　法  官  王　屏　夏
右正本證明與原本無異。
如不服本判決，應於判決送達後十日內向本院提出上訴狀。
                                      　　　書記官  楊　璧　華
中      華      民      國      九十三      年     八     月    十二    日
附錄本案論罪科刑法條全文：
刑法第三百二十一條：
犯竊盜罪而有左列情形之一者，處六月以上、五年以下有期徒刑：
一、於夜間侵入住宅或有人居住之建築物、船艦或隱匿其內而犯之者。
二、毀越門扇、牆垣或其他安全設備而犯之者。
三、攜帶兇器而犯之者。
四、結夥三人以上而犯之者。
五、乘火災、水災或其他災害之際而犯之者。
六、在車站或埠頭而犯之者。
前項之未遂犯罰之。
